【裁判字號】    88,交易,262
【裁判日期】    890131
【裁判案由】    過失致死
【裁判全文】
臺灣臺中地方法院刑事判決                        八十八年度交易字第二六二號
    公  訴  人  臺灣台中地方法院檢察署檢察官
    被      告  丙○○
    選任辯護人  陳益軒
右列被告因過失致死案件，經檢察官提起公訴（八十八年度偵字第三三一三號），本
院判決如左：
    主  文
丙○○因過失致人於死，處有期徒刑柒月。
    事  實
一、丙○○於民國八十八年一月十日凌晨四時二十分許，駕駛車牌號碼Ｂ四─二六０
    二號自小客車，沿台中市○○○路由南向北行駛，途經忠明南路與中港路交岔路
    口，欲左轉進入中港路時，應注意汽車行進中轉彎車應讓直行車先行，復應注意
    車前狀況，隨時採取必要之安全措施，且依當時情形，又無不能注意之情形。丙
    ○○竟疏於注意及此，適有亦疏未注意車前狀況之王世杰無照騎乘車牌號碼ＳＵ
    Ｘ─四八五號機車，自忠明南路由北向南違規直行快車道至上開交岔路口，丙○
    ○所駕之車牌號碼Ｂ四─二六０二號自小客車左前車頭乃撞及王世杰所騎乘車牌
    號碼ＳＵＸ─四八五號機車左側面，王世杰因而跌倒受有頭部外傷併顱腦損傷及
    下肢骨折等傷害，經送醫後延至八十八年一月十二日下午十二時十二分許終因心
    肺功能衰竭不治死亡。丙○○於肇事後隨即報警，並於警員到場處理時主動告知
    其係肇事者，而自首接受裁判。
二、案經王世杰之父甲○○訴請臺中地方法院檢察署檢察官偵查起訴。
    理  由
一、訊據被告丙○○對其有於前揭時、地駕車肇事之事實，固已坦承不諱，惟矢口否
    認涉有右揭過失致死犯行，辯稱：其當時係在忠明南路等待號誌要左轉中港路，
    是被害人騎乘機車衝過來未減速而撞上其車，係被害人闖紅燈而肇事，其並無過
    失云云。惟查：右揭事實，業據被害人王世杰之父甲○○於警、偵訊中指訴甚詳
    ，並有台中市○○○道路交通事故調查報告表、肇事現場圖各一份、現場及車損
    照片九張附卷可稽。而被害人王世杰確因本件車禍死亡，亦經檢察官督同檢驗員
    到場相驗屬實，製有相驗筆錄、驗斷書、相驗屍體證明書各一份及相驗照片六張
    存卷足憑。按汽車行駛時，駕駛人應注意車前狀況並隨時採取必要之安全措施，
    又汽車行駛至交岔路口，轉彎車應讓直行車先行，道路交通安全規則第九十四條
    第三項、第一百零二條第六款分別定有明文。本件被告駕駛上開車輛自應注意前
    揭交通安全之規定，且依其狀況，又非不能注意，竟能注意而疏未注意車前狀況
    ，復未讓直行之被害人車先行，以致肇事，並致被害人死亡，被告自顯有過失之
    情。被告雖以前揭情詞抗辯，然依前揭卷附之肇事現場圖、現場及車損照片顯示
    ，被告所駕之車牌號碼Ｂ四─二六０二號自小客車係左前車頭撞損，其撞擊痕跡
    並延伸至左前引擎蓋部分，而被害人所騎乘之車牌號碼ＳＵＸ─四八五號機車則
    左側車身全毀，前輪部分雖屬完整，然後輪已與車身分離，是依上兩車車損部位
    及車損嚴重性等跡證可知，本件車禍應係被告所駕之車牌號碼Ｂ四─二六０二號
    自小客車左前車頭於左轉行進中撞及被害人王世杰所騎乘之車牌號碼ＳＵＸ─四
    八五號機車後左側面，再參以被告於偵查中亦自承其在蠻遠的一段距離即有看到
    被害人之機車等情，足證被告顯然欠缺注意車前狀況之義務，則被告猶辯稱是被
    害人騎乘機車衝過來未減速而撞上其車云云，顯與事實不符，洵無足採。又被告
    雖辯稱係被害人闖紅燈而肇事云云，然其並無證據供本院憑以調查審認，本院自
    難憑採。至被告雖舉證人乙○○憑以證明其車係在靜止狀態中遭被害人車撞及，
    然本件應係被告車於左轉行進中撞及被害人車之事實，業如前述，且證人乙○○
    與被告係朋友之誼，所證亦有偏頗之虞，是前揭證詞仍難採為被告有利之憑證。
    雖被害人無照於快車道上騎乘機車至上開交岔路口亦疏未注意車前狀況以致肇事
    ，應與有過失，然此並無得解免於被告應負過失之責。是被告過失行為與被害人
    之死亡間應有相當之因果關係。從而，本件事證明確，被告過失致死之犯行已堪
    認定。
二、核被告所為係犯刑法第二百七十六條第一項之因過失致人於死之罪。被告於肇事
    後向警報案，接受偵訊並坦承肇事，此有台中市警察局第一分局公益派出所相驗
    案件初步調查報告表一份存卷可資佐證，為對於未發覺之罪自首而受裁判，應依
    刑法第六十二條前段規定減輕其刑。爰審酌被告之過失程度、被害人與有過失、
    被告肇事後並未坦承過失、及事後迄未與被害人家屬達成民事和解，賠償損害，
    及其他一切情狀，量處如主文所示之刑，以資懲儆。
三、據上論斷，應依刑事訴訟法第二百九十九條第一項前段，刑法第二百七十六條第
    一項，第六十二條前段，罰金罰鍰提高標準條例第一條前段，判決如主文。
中      華      民      國      八十九      年    一    月    三十一    日
                                    臺灣臺中地方法院交通法庭
                                        法  官  呂  明  坤
右正本證明與原本無異。
如不服本判決，應於判決送達後十日內，向本院提出上訴狀。
                                        書記官
中      華      民      國      八十九      年    二    月      一      日
附錄本案論罪科刑法條全文
刑法第二百七十六條
因過失致人於死者，處二年以下有期徒刑、拘役或二千元以下罰金。
從事業務之人，因業務上之過失犯前項之罪者，處五年以下有期徒刑或拘役，得併科
三千元以下罰金。


司法院資訊處製作；財團法人民間司法改革基金會備份。
